---
title: "Archivo RMD_ Modulo 8"
author: "Ana Dos Santos"
date: "`r Sys.Date()`"
output: 
  html_document:
    toc: true
    number_sections: true
    toc_float: FALSE
---


## Configuración del documento

```{r setup, include=FALSE}
knitr::opts_chunk$set(echo = FALSE, warning = FALSE, message = FALSE, fig.width = 8, fig.height = 8)
knitr::opts_knit$set(root.dir = normalizePath(".."))
```


## Instalación si se requiere y carga de paquetes

```{r}
# Función para instalar paquetes si no están instalados
install_if_required <- function(packages) {
  new_packages <- packages[!(packages %in% installed.packages()[,"Package"])]
  if(length(new_packages)) install.packages(new_packages, repos = "http://cran.us.r-project.org")
  lapply(packages, library, character.only = TRUE)
}

# Lista de paquetes necesarios
packages <- c("flexdashboard", "ggplot2", "dplyr", "readr", "shiny", "leaflet", "countrycode", "sf", "tidyverse", "knitr", "kableExtra", "lorem", "xtable")         

# Instalar y cargar los paquetes necesarios
install_if_required(packages)

```


## Carga de BBDD 

```{r}

# Definir la ruta al archivo CSV depurado
file_path <- "data/ESS9e03_2-ESS10-subset_depurada.csv"


# Cargar la base de datos depurada
  data <- read_csv(file_path)

# Mostrar las primeras filas del dataframe para verificar
head(data)

```


## Gráficos Satisfacción y Felicidad

Se van a generar los siguientes gráficos:
1. Distribución de la Felicidad
2. Distribución de la Satisfacción con la vida
3. Distribución de la Salud Subjetiva

**Distribución de la Felicidad**

```{r}
ggplot(data, aes(x = `Nivel de felicidad`)) +
  geom_bar(fill = "blue") +
  labs(title = "Distribución de la Felicidad",
       x = "Nivel de Felicidad",
       y = "Frecuencia")
```


**Distribución de la Satisfacción con la vida**

```{r}
ggplot(data, aes(x = `Satisfacción con la vida`)) +
  geom_boxplot(fill = "green") +
  labs(title = "Distribución de la Satisfacción con la Vida",
       x = "Satisfacción con la Vida",
       y = "Frecuencia")
```


**Distribución de la Salud Subjetiva**

```{r}
ggplot(data, aes(x = `Salud subjetiva`)) +
  geom_bar(fill = "purple") +
  labs(title = "Distribución de la Salud Subjetiva",
       x = "Salud Subjetiva",
       y = "Frecuencia")
```



## Gráficos Impacto de Factores Socioeconómicos

Se van a generar los siguientes gráficos:
1. Satisfacción con la Economía vs Satisfacción con la vida
2. Estado Civil y Satisfacción con la vida
3. Relación Laboral y Satisfacción con la vida

**Satisfacción con la Economía vs Satisfacción con la vida**

```{r}
ggplot(data, aes(x = `Satisfacción con la economía`, y = `Satisfacción con la vida`)) +
  geom_point(color = "red") +
  labs(title = "Satisfacción con la Economía vs Satisfacción con la Vida",
       x = "Satisfacción con la Economía",
       y = "Satisfacción con la Vida")
```


**Estado Civil y Satisfacción con la vida**

```{r}
ggplot(data, aes(x = `Estado civil (Texto)`, y = `Satisfacción con la vida`, fill = `Estado civil (Texto)`)) +
  geom_bar(stat = "identity") +
  labs(title = "Estado Civil y Satisfacción con la Vida",
       x = "Estado Civil",
       y = "Satisfacción con la Vida")
```


**Relación Laboral y Satisfacción con la vida**

```{r}
ggplot(data, aes(x = `Relación laboral (Texto)`, y = `Satisfacción con la vida`, fill = `Relación laboral (Texto)`)) +
  geom_bar(stat = "identity") +
  labs(title = "Relación Laboral y Satisfacción con la Vida",
       x = "Relación Laboral",
       y = "Satisfacción con la Vida")
```




## Gráficos de análisis Geográfico y de Uso de Internet

Se van a generar los siguientes gráficos:
1. Tiempo de uso de Internet vs nivel de felicidad
2. Mapa ??


**Tiempo de uso de Internet vs nivel de felicidad**

```{r}
ggplot(data, aes(x = `Tiempo de uso de Internet`, y = `Nivel de felicidad`)) +
  geom_point(color = "orange") +
  labs(title = "Tiempo de Uso de Internet vs Nivel de Felicidad",
       x = "Tiempo de Uso de Internet (minutos)",
       y = "Nivel de Felicidad")
```




## Gráficos para analizar la felicidad por Género y Educación

Se van a generar los siguientes gráficos:
1. Satisfacción con la vida por Género
2. Número de Encuestados por Grupo Educativo
3. Relación entre Nivel Educativo y satisfacción con la vida


**Satisfacción con la vida por Género**

```{r}
ggplot(data, aes(x = Género, y = `Satisfacción con la vida`, fill = Género)) +
  geom_bar(stat = "identity") +
  labs(title = "Satisfacción con la Vida por Género",
       x = "Género",
       y = "Satisfacción con la Vida")
```


**Número de Encuestados por Grupo Educativo**

```{r}
ggplot(data, aes(x = `Nivel más alto de educación`, fill = `Nivel más alto de educación`)) +
  geom_bar() +
  labs(title = "Número de Encuestados por Grupo Educativo",
       x = "Grupo Educativo",
       y = "Número de Encuestados")
```


**Relación entre Nivel Educativo y satisfacción con la vida**

```{r}
# Convertimos las variables a factores
data$`Nivel más alto de educación` <- as.factor(data$`Nivel más alto de educación`)
data$`Satisfacción con la vida` <- as.factor(data$`Satisfacción con la vida`)


ggplot(data, aes(x = `Nivel más alto de educación`, y = `Satisfacción con la vida`, fill = `Nivel más alto de educación`)) +
  geom_tile() +
  labs(title = "Relación entre Nivel Educativo y Satisfacción con la Vida",
       x = "Nivel Educativo",
       y = "Satisfacción con la Vida")
```




## Tabla de resultados





## Referencias bibliográficas


